【裁判字號】    92,交聲,858
【裁判日期】    920915
【裁判案由】    聲明異議
【裁判全文】
臺灣臺中地方法院交通事件裁定                    九十二年度交聲字第八五八號
    原處分機關  交通部公路總局台中區監理所
    異議人即
    受處分人    聰宜實業有限公司
    代表人      陳美華
右列受處分人因違反道路交通管理處罰條例案件，對於交通部公路總局台中區監理所
九十二年八月一日所為之裁決（中監違字第裁六○─ＪＣ0000000號裁決書）
，聲明異議，本院裁定如左：
    主  文
異議駁回。
    理  由
一、原處分機關略以：本案係南投縣警察局南投分局舉發受處分人聰宜實業有限公司
    所有之車號９０２─ＱＦ號自大貨車，於九十二年七月三日十七時零分許，行經
    南投市成功三露營興公司前，因「載運危險物品油漆溶劑缺右後側三角紅旗」違
    規，受處分人於應到案日期前提出申訴，經原舉發機關函覆違規屬實，該所遂於
    九十二年八月一日以中監違字第裁六○─ＪＣ0000000號裁決書，裁處罰
    鍰新台幣四千五百元整，並記汽車違規紀錄一次，逾期則依裁決書處罰主文規定
    裁處，於法並無不合等語。
二、本件異議人即受處分人聰宜實業有限公司則以：異議人經營化學溶劑買賣事業，
    公司三名司機皆固定接受危險物品運輸人員專業訓練，上課時趙蒙生老師特別有
    強調只要前後有插紅旗即可，且依道路交通安全規則規定：車頭及車尾應懸掛布
    質三角紅旗之完顯標識，每邊不得少於三十公分，法規中並未明文規定要懸掛幾
    支紅旗，插紅旗之目的是為了安全及警示作用及測風向，以往警察單位都以免罰
    結案，為何對本公司如此為難？本公司一切都依照規定遵守交通法規，若不是風
    吹而導致紅旗脫落，也不用經辦人如此奔波忙碌，爰聲明異議云云。
三、按汽車裝載危險物品，左右兩邊應懸掛三角紅旗，每邊不得少於三十公分，為考
    量行駛時與其他用路人危險之警告及發生事故時風向之測定等有關安全之規定；
    不遵守有關安全之規定者，處新台幣三千元以上九千元以下罰鍰，並記汽車違規
    紀錄一次，道路交通安全規則第八十四條、道路交通管理處罰條例第二十九條第
    一項第三款分別定有明文。復依違反道路交通管理事件統一裁罰標準表規定，大
    型車處罰鍰新台幣四千五百元整，並記汽車違規紀錄一次。
四、經查：本件受處分人聰宜實業有限公司所有之車號９０２─ＱＦ號自大貨車，於
    九十二年七月三日十七時零分許，行經南投市成功三露營興公司前，因「載運危
    險物品油漆溶劑缺右後側三角紅旗」違規，為南投縣警察局南投分局舉發等情，
    有前揭舉發通知單、南投縣政府警察局南投分局九十二年七月十八日投投警交字
    第０９２００１２３０３號函一份在卷可稽。異議人亦坦承該車右後側之三角紅
    旗有被風吹脫落之情形，辯稱並非故意違規且法條無明文規定應該懸掛幾面紅旗
    云云，惟前揭法條業已明定「汽車裝載危險物品，『左右』兩邊應懸掛三角紅旗
    .... 」，故原舉發單位依法舉發並無違誤。其次，人民違反法律上之義務而應
    受行政罰之行為，法律無特別規定時，雖不以出於故意為必要，仍須以過失為其
    責任條件，但應受行政罰之行為，僅須違反禁止規定或作為義務，而不以發生損
    害或其危險為其要件者，推定為有過失，於行為人不能舉證證明自己無過失時，
    即應受處罰（司法院大法官會議釋字第二七五號解釋參照），查受處分人既有上
    開違反規定之行為，縱使受處分人並非出於故意，惟受處分人業已自承係該面紅
    旗係因風吹而脫落，則受處分人於使用車輛時未盡隨時注意之義務，仍有過失，
    揆諸前揭解釋意旨，受處分人既有過失，自不得以其僅係一時疏失，作為免責之
    理由。從而，受處分人既有前揭違規行為，原處分機關據以援引上開規定，裁處
    受處分人罰鍰新台幣四千五百元整，並記汽車違規紀錄一次，逾期則依裁決書處
    罰主文規定裁處，並無不當。本件異議為無理由，應予駁回。
五、據上論斷，應依道路交通管理處罰條例第八十七條第二項、道路交通案件處理辦
    法第十九條，裁定如主文。
中      華      民      國    九十二    年       九     月    十五      日
                                        臺灣臺中地方法院交通法庭
                                            法  官  王  靜  秋
右正本證明與原本無異。
如不服本裁定應於送達後五日內向本院提出抗告狀。
                                            書記官
中      華      民      國    九十二    年    九      月    十五      日


司法院資訊處製作；財團法人民間司法改革基金會備份。
